【裁判字號】    95,裁,2482
【裁判日期】    951109
【裁判案由】    營業稅
【裁判全文】
最  高  行  政  法  院  裁  定
                                     95年度裁字第02482號
聲  請  人  甲○○
相  對  人  財政部臺灣省中區國稅局
代  表  人  乙○○
上列聲請人因營業稅事件，對於中華民國95年7月27日本院95年
度裁字第01607號裁定，聲請再審。本院裁定如下：
    主  文
再審之聲請駁回。
再審訴訟費用由聲請人負擔。
    理  由
一、按對於確定裁定聲請再審，依行政訴訟法第283條準用同法
    第277條第1項第4款之規定，必須表明再審理由及關於再審
    理由並遵守不變期間之證據。又所謂表明再審理由，必須指
    明確定裁定有如何合於行政訴訟法第273條所定再審事由之
    具體情事，始為相當，倘僅泛言有再審事由而無具體情事者
    ，仍難謂已合法表明再審事由，則所為再審之聲請，即屬不
    合法。又聲請人提出之所謂「再審事由」之具體情事，若其
    情事內容一望即知與再審事由之構成要件無關者，同樣無法
    認為「已合法表明再審事由」，其再審之聲請同屬不合法。
二、本件聲請人前因營業稅事件，提起行政訴訟，經臺中高等行
    政法院以93年度訴字第548號裁定，以聲請人在原審之行政
    爭訟標的非屬「行政處分」為由，而從程序上駁回聲請人之
    行政訴訟，聲請人提起抗告，經本院以95年度裁字第377號
    裁定駁回聲請人之抗告，聲請人對本院該駁回裁定又聲請再
    審，而經本院以95年度裁字第1607號裁定駁回其再審之聲請
    ，聲請人因此再對本院95年度裁字第1607號裁定聲請再審，
    其再審意旨略以，本院上開再審確定裁定有「違反證據法則
    」之「適用法規顯有錯誤」之再審事由云云。
三、然查本院上開再審確定裁定業已指明基於下述理由，而認為
    聲請人對95年度裁字第377號確定裁定之再審聲請顯無再審
    理由，而駁回其再審之聲請。
  (一)聲請人爭訟之營業稅事件，已由相對人以93年6月17日中區
    國稅法一字第0930038205號函將同一案件之訴願書轉陳本院
    之另案受理法院參辦，因此該爭訟不涉及行政程序法第17條
    有關管轄權規定之適用。
  (二)上開案件涉及之法規均屬為本國現行法規，當事人及法院均
    無庸舉證證明，聲請人主張原裁定違背前述判例，證據法則
    殊無足採。
  (三)依訴願法第1條第1項及行政訴訟法第4條第1項規定，人民對
    於中央或地方機關之行政處分，認為損害其權利或法律上之
    利益者，始得提起訴願及行政訴訟。本件彰化縣稅捐稽徵處
    87彰稅法字第35015號復查決定將原核課處分撤銷，原核課
    處分因此已不存在，並未損害聲請人之權利或法律上之利益
    ，原裁定認係有利於聲請人之決定，不得提起行政訴訟，於
    法並無不合，與本院判例及證據法則無涉。
  (四)聲請人對相對人另作成之處分如有不服，應再依序提起行政
    救濟。而相對人另作成處分之事實認定，非屬本件之訴訟標
    的，再審法院無從審酌。
四、而本院上開駁回再審聲請所持之各項理由，純屬「法律適用
    」，完全不涉及「事實認定」，當然也沒有違反「證據法則
    」可言。是以聲請人本件主張內容，一望即知與再審事由之
    客觀構成要件不符，其再審之聲請為不合法，應予駁回。
五、依行政訴訟法第283條、第278條第1項、第104條、民事訴訟
    法第95條、第78條，裁定如主文。
中    華    民    國    95    年    11    月    9     日
                  第五庭審判長法  官  鄭  淑  貞
                              法  官  葉  百  修
                              法  官  吳  明  鴻
                              法  官  鄭  小  康
                              法  官  帥  嘉  寶
以  上  正  本  證  明  與  原  本  無  異
中    華    民    國    95    年    11    月    9     日
                              書記官  阮  桂  芬


司法院資訊處製作；財團法人民間司法改革基金會備份。
